臺灣高雄地方法院刑事判決　　　　　 100年度審侵訴字第86號
公　訴　人　臺灣高雄地方法院檢察署檢察官
被　　　告　郭君宇
選任辯護人　宋明政律師
上列被告因妨害性自主案件，經檢察官提起公訴（100 年度偵字
第9183號），嗣因被告於本院準備程序中就被訴事實為有罪之陳
述，本院告知被告簡式審判程序之旨，並聽取當事人之意見後，
由本院合議庭裁定改由受命法官獨任依簡式審判程序進行，判決
如下：
    主  文
郭君宇對於十四歲以上未滿十六歲之女子為性交之行為，共陸罪
，各處有期徒刑肆月。應執行有期徒刑壹年陸月。緩刑參年，緩
刑期間付保護管束，並接受法治教育陸場次。
    事  實
一、郭君宇與代號0000-0000 之女子（民國86年8 月生，真實姓
    名年籍詳卷，下稱甲女）原係男女朋友。其明知甲女係國中
    生，為14歲以上未滿16歲之女子，性自主能力及判斷能力均
    尚未成熟，竟仍分別基於對14歲以上未滿16歲女子為性交行
    為之犯意，在不違反甲女意願下，自民國99年1 月起至同年
    6 月間某日止，在其位於高雄市○○區○○街80巷15號住處
    內，以每月1 次之頻率，以將其生殖器插入甲女陰道內之方
    式為性交行為，前後共6 次。
二、案經甲女之父0000-0000A訴由高雄市政府警察局新興分局移
    送臺灣高雄地方法院檢察署檢察官偵查起訴。
    理  由
一、本件被告郭君宇所犯並非死刑、無期徒刑、最輕本刑為3 年
    以上有徒刑之罪或高等法院管轄第一審案件，而其於準備程
    序進行中，被告先就被訴事實為有罪之陳述，經法官告知簡
    式審判程序之旨，並聽取公訴人及被告之意見後，本院認適
    宜改依簡式審判程序進行，爰依刑事訴訟法第273 條之1 第
    1 項、第284 條之1 規定，由本院合議庭以裁定由受命法官
    獨任進行簡式審判程序，合先敘明。
二、上揭事實，業據被告於本院審理時坦承不諱，核與證人甲女
    於警詢及偵查中之證述相符（見警卷第5 至13頁、偵卷第12
    、13頁），並有甲女所繪之被告上開住處之現場圖2 紙附卷
    可佐（見警卷第32頁），足認被告之任意性自白與事實相符
    ，應堪採信。綜上，本案事證明確，被告犯行堪以認定，應
    依法論罪科刑。
三、查被害人甲女係86年8 月生，此有甲女之真實姓名對照表1
    紙附卷可查，其於本件案發時之99年1 月起至同年6 月止，
    固係未滿14歲之人，然依本件卷證資料顯示，被告僅知悉甲
    女為國中生，惟尚無積極證據證明被告於行為時係明知或可
    得而知甲女為未滿14歲之人，尚難遽以刑法第227 條第1 項
    之規定相繩。是核被告所為，係犯刑法第227 條第3 項對於
    14歲以上未滿16歲之女子為性交行為罪，共6 罪。被告所犯
    上開6 罪，犯意各別，行為互異，應予分論併罰。又刑法第
    227 條第3 項係以被害人年齡係14歲以上未滿16歲所設特別
    處罰之規定，本院自無庸再依兒童及少年福利法第70條第1
    項前段規定加重其刑。爰審酌被告明知甲女係未滿16歲之人
    ，思慮及性自主能力均未臻成熟，竟仍以前開方式先後6 次
    對其為性交之行為，顯未能慮及對該甲女將來身心發展可能
    發生之不良影響，所為實有可議，復審酌被告自述其小學肄
    業、智識程度不佳，目前業工，家庭及經濟狀況尚佳，並考
    量被告於案發時尚年輕識淺，與甲女為男女朋友關係，以及
    被告犯後坦承犯行，態度尚稱良好等一切具體情狀，分別量
    處如主文所示之刑，並定其應執行之刑，以示懲儆。末查，
    被告未曾因故意犯罪受有期徒刑以上刑之宣告，此有臺灣高
    等法院被告前案紀錄表1 份在卷可查，茲念其僅因一時失慮
    ，以致誤罹刑章，諒以經此偵審程序，理當知所警惕，信無
    再犯之虞，且被告已與甲女及其法定代理人達成和解，被告
    之法定代理人亦表示願予被告緩刑機會等情，有本院100 年
    11月10日調解筆錄及刑事陳述狀各1 份附卷可佐，本院因認
    前開所宣告之刑以暫不執行為適當，爰併予諭知緩刑3 年，
    以啟自新。又本院審酌被告對14歲以上未滿16歲之女子為性
    交行為，法治觀念實有待加強，為警惕被告日後應審慎行事
    ，避免再犯，爰依刑法第74條第2 項第8 款規定，命被告應
    接受法治教育6 場次，使被告建立正確法律觀念，且因被告
    所犯係屬刑法第91條之1 所列之罪，且本院諭知被告緩刑期
    間應接受法治教育之負擔，併依刑法第93條第1 項第1 款、
    第2 款規定，宣告於緩刑期間付保護管束，以觀後效。
據上論斷，應依刑事訴訟法第299 條第1 項前段、第273 條之1
第1 項，刑法第227 條第3 項、第51條第5  款、刑法第74條第1
項第1 款、第2項 第8 款、第93條第1 項第1 款、第2 款，判決
如主文。
本案經檢察官劉慕珊到庭執行職務。 
中    華    民    國   100    年    11    月    30    日
                      刑事第十庭  法  官  陳芸珮
以上正本證明與原本無異。
如不服本判決應於收受送達後10日內向本院提出上訴書狀，並應
敘述具體理由；如未敘述上訴理由者，應於上訴期間屆滿後20日
內向本院補提理由書（均須按他造當事人之人數附繕本）「切勿
逕送上級法院」。
中    華    民    國   100    年    12    月    1     日
                                  書記官  冒佩妤
附錄本案論罪科刑法條：
中華民國刑法第227條第3項：
對於十四歲以上未滿十六歲之男女為性交者，處7 年以下有期徒
刑。